【裁判字號】    89,易,907
【裁判日期】    900120
【裁判案由】    違反著作權法
【裁判全文】
臺灣士林地方法院刑事判決                          八十九年度易字第九七號
    公  訴  人  臺灣士林地方法院檢察署檢察官
    被      告  甲○○
右列被告因違反著作權法案件，經檢察官聲請簡易判決處刑 (八十九年度偵字第八五
二號)，本院改依通常程序判決如左：
    主  文
甲○○連續擅自以公開演出之方法侵害他人之著作財產權，處有期徒刑月，如易科
罰金，以佰元折算壹日。緩刑貳年。
扣案之伴唱影碟片貳片、點歌本壹本沒收。
    事  實
一、緣「野花」、「野草亦是花」二首歌曲，係弘音企業有限公司（下稱弘音公司）
    依法自原著作權人張燕清受讓享有著作財產權之音樂著作。甲○○係設在台北市
    士林區○○路四二七號「朝日聯誼社」負責人，前於不詳時、地購得分別由后聲
    實業股份有限公司（下稱后聲公司）及威聲影視事業有限公司（下稱威聲公司）
    製作發行前揭歌曲之家用版伴唱碟影片（ＬＤ）各一片，詎甲○○未經弘音公司
    同意或授權，竟基於概括之犯意，自民國八十五、六年間起，擅自連續在上開「
    朝日聯誼社」營業處所提供前開歌曲伴唱碟影片供不特定客人消費點唱公開演出
    營利，侵害弘音公司之著作財產權。嗣於八十八年十二月十日下午五時許，在上
    址為警依法搜索查獲，並扣得上述伴唱碟影片二片、點歌本一本。
二、案經弘音公司訴由台北市政府警察局士林分局移送臺灣士林地方法院檢察署檢察
    官偵查聲請簡易判決處刑。
    理  由
一、訊據被告甲○○坦承其係「朝日聯誼社」之負責人，「朝日聯誼社」是一個老人
    聯誼會，只要是五十幾歲的人就可以去，並未限定特定對象，雖有向消費者收費
    ，但伊要泡茶給客人喝，扣案之伴唱碟片及點歌本確係在伊店內查獲，且其中有
    「野花」、「野草亦是花」二首歌曲供老人點唱，惟辯稱不知有侵害告訴人之著
    作財產權云云。經查，右揭犯罪事實，業據告訴人之代理人指述甚詳，且有內政
    部著作權登記簿謄本影本、著作財產權讓渡證明書影本各一份在卷可憑，並有伴
    唱影碟片二片、點歌本一本扣案可憑。再扣案之二片伴唱碟影片分別係后聲公司
    及威聲公司製作發行，惟均限家庭使用，其中后聲公司製作發行之伴唱碟影片中
    確有「野花」歌曲及威聲公司製作之伴唱碟影片中確有「野草亦是花」歌曲，亦
    經檢察官勘驗，製有勘驗筆錄在卷可稽，被告未經告訴人同意或授權，擅自將限
    家用之伴唱影碟片使用在不特定人均可進出消費之營業場所公開演出，確有侵害
    告訴人享有之著作財產權無訛，其所辯尚屬諉卸之詞，不足採信。是事證明確，
    被告犯行，堪予認定，應依法論科。
二、核被告所為係犯著作權法第九十二條之以公開演出之方法侵害他人著作財產權罪
    。被告利用不知情之顧客犯罪，為間接正犯。被告先後多次犯行，時間緊接，所
    犯罪名相同，顯係出於概括之犯意為之，為連續犯，爰依刑法第五十六條之規定
    以一罪論，並加重其刑。查被告行為後，刑法第四十一條已於九十年一月十日修
    正，犯最重本刑為五年以下有期徒刑以下之刑之罪，而受六個月以下有期徒刑或
    拘役之宣告，因身體、教育、職業、家庭、之關係或其他正當事由，執行顯有困
    難者，得以一元以上三元以下折算一日，易科罰金，並於同年一月十二日生效，
    比較新舊法之結果，以新法有利於被告，依刑法第二條第一項前段之規定，自應
 適用新法。爰審酌被告前無犯罪前科，品行尚佳，其犯罪之動機、目的，因犯罪
    所生之損害及犯罪後之態度等一切情狀，量處如主文所示之刑示懲，並諭知易科
    罰金之折算標準。又被告前未曾受有期徒刑以上刑之宣告，此有臺灣高等法院檢
    察署刑案紀錄簡覆表一紙在卷可憑，其因一時失慮，偶罹刑典，經此偵、審程序
    及刑之宣告後，應知警惕而無再犯之虞，本院因認暫不執行其刑為當，予以宣告
    緩刑二年，用啟自新。
三、扣案之伴唱影碟片二片、點歌本一本為被告所有且係供犯罪所用之物，已據被告
    自白在卷，爰依刑法第三十八條第一項第二款之規定宣告沒收。
據上論斷，應依刑事訴訟法第四百五十二條、第二百九十九條第一項前段、著作權法
第九十二條、刑法第二條第一項前段、第五十六條、第四十一條第一項前段、第七十
四條第一款、第三十八條第一項第二款，罰金罰鍰提高標準條例第二項，判決如主文
。本案經檢察官陳傳宗到庭執行職務
中    華    民    國      九十        年      一        月      二十    日
                                  臺灣士林地方法院刑事第二庭
                                          法  官
右正本證明與原本無異。
如不服本判決，應於判決送達後十日內，向本院提出上訴狀。
                                          書記官
中    華    民    國      八十        年              月              日
附錄本案論罪科刑法條全文
著作權法第九十二條
擅自以公開口述、公開播送、公開上映、公開演出、公開展示、改作、編輯或出租之
方法侵害他人之著作財產權者，處三年以下有期徒刑，得併科新台幣十五萬元以下罰
金。


司法院資訊處製作；財團法人民間司法改革基金會備份。
